臺灣嘉義地方法院刑事裁定
111年度訴字第457號
被      告  楊智凱




指定辯護人  本院公設辯護人張家慶  
上列被告因加重強盜等案件，經檢察官提起公訴（111年度偵字
第4613號、111年度偵字第4837號、111年度偵字第5380號、111
年度偵字第6047號、111年度偵字第6246號），本院裁定如下：
    主  文
楊智凱之羈押期限，自民國一百一十一年十一月二十三日起延長
羈押貳月。
    理  由
一、按被告經法官訊問後，認為犯罪嫌疑重大，且有事實足認為
    有反覆實施刑事訴訟法第101條之1第1項各款同一犯罪之虞
    ，而有羈押之必要者，得羈押之；羈押被告，審判中不得逾
    3月，但有繼續羈押之必要者，得於期間未滿前，經法院依
    刑事訴訟法第101條之規定訊問被告後，以裁定延長之；延
    長羈押期間，審判中每次不得逾2月，刑事訴訟法第101條之
    1第1項、第108條第1項、第5項分別定有明文。次按羈押之
    必要性，係由法院依職權就具體個案衡酌證據之保全或訴訟
    程序之遂行等情為依據，此項認定屬事實審法院裁量權之自
    由行使（最高法院97年度台抗字第670號裁定意旨參照）。
二、經查，本件被告楊智凱因加重強盜等案件，經本院於民國11
    1年8月23日訊問後，被告否認犯行，辯稱僅涉嫌恐嚇取財，
    惟據以證人即告訴人曾若瑜於警詢及偵查中之指證歷歷，參
    以同案被告二人就本案之陳述，並有卷附相關證據可佐，認
    其涉犯刑法第328條第1項、第330條第1項之加重強盜罪嫌重
    大，該罪為最輕本刑5年以上有期徒刑之罪，被告可預期判
    決之刑度甚重，又同案被告方昭閔亦未到庭陳述意見，認有
    刑事訴訟法第101條第1項第2款、第3款之羈押原因，且無從
    以具保等處分替代，而有羈押之必要，爰於同日裁定執行羈
    押3月在案。
三、茲因前開羈押期間即將屆滿，本件業於111年11月15日言詞
    辯論終結，定於同年12月15日宣判，經本院訊問被告，被告
    於審理中改為認罪答辯，並聽取檢察官、辯護人之意見後，
    審酌被告涉嫌加重強盜之犯罪嫌疑重大，而重罪常伴有逃亡
    之高度可能，係趨吉避凶、脫免刑責、不甘受罰之基本人性
    ，又同案被告方昭閔無故未出庭應訊，且所述情節尚與被告
    所述不同，是原羈押原因依然存在，再衡以被告本件所涉上
    開犯罪乃屬重大危害社會法益之犯行，權衡國家刑事司法權
    之有效行使、被害人權益、社會秩序及公共利益、被告人身
    自由之私益及防禦權受限制之程度，復考量被告尚有另案待
    偵查等節，認非拘束人身自由之處分均不足以確保後續審判
    或執行程序之順利進行，故無從以具保、責付或限制住居等
    處分替代羈押之執行，仍認有繼續羈押之必要，爰裁定自11
    1年11月23日起延長羈押2月。
據上論斷，依刑事訴訟法第108條第1項、第5項、第220條，裁定
如主文。
中　　華　　民　　國　　111 　年　　11　　月　　16　　日
                  刑事第六庭  審判長法  官  王品惠
                                    法  官  郭振杰
                                    法　官　黃美綾
上列正本證明與原本無異。
如不服本裁定，應於裁定送達後5日內向本院提出抗告狀（應附
繕本）。
中　　華　　民　　國　　111 　年　　11　　月　　16　　日
                                    書記官  李承翰